臺灣苗栗地方法院刑事判決　　　　　　　 96年度易字第344號
　　　　　　　　　　　　　　　　　　　 96年度易字第836號
公　訴　人　臺灣苗栗地方法院檢察署檢察官
被　　　告　己○○
　　　　　　　　　　（現另案於臺灣臺中監獄苗栗分監執行）
　　　　　　乙○○
　　　　　　　　　　　樓
上列被告等因竊盜案件，經檢察官提起公訴（96年度偵字第615
號）及追加起訴（96年度偵字第1488號、96年度偵字第1936），
本院判決如下：
    主  文
己○○犯如附表編號一、四、五、六、七、八、九所示之罪，均
累犯，各處如附表編號一、四、五、六、七、八、九所示之宣告
刑；均減刑，詳如附表編號一、四、五、六、七、八、九所示。
應執行有期徒刑壹年壹月。
乙○○犯如附表編號一、二、四、五、六、八、九所示之罪，各
處如附表編號一、二、四、五、六、八、九所示之宣告刑；均減
刑，詳如附表編號一、二、四、五、六、八、九所示。應執行有
期徒刑壹年壹月。
乙○○被訴於九十六年四月十三日竊盜部分無罪。
己○○被訴於附表編號二、三所示時地竊盜部分，公訴不受理。
    事  實
一、己○○前於民國93年間，因違反毒品危害防制條例案件，經
    臺灣新竹地方法院以93年度訴字第222 號判決判處有期徒刑
    7 月確定，於94年3月24日縮刑期滿執行完畢。
二、己○○與乙○○共同意圖為自己不法之所有，基於竊盜之犯
    意連絡，分別於附表編號一、二、四、五、六、八、九所示
    之時間、地點，以附表編號一、二、四、五、六、八、九所
    示之方式，竊取他人財物（己○○附表編號二部分為親屬間
    竊盜，已據戊○○撤回告訴，詳後述）。己○○復另基於意
    圖為自己不法所有之犯意，於附表編號七所示之時間、地點
    ，以附表編號七所示之方式，竊取他人財物。
三、案經苗栗縣警察局竹南分局報請臺灣苗栗地方法院檢察署檢
    察官偵查起訴暨追加起訴。
    理  由
壹、有罪部分：
一、按被告以外之人於審判外之言詞或書面陳述，除法律有規定
    者外，不得作為證據。又被告以外之人於審判外之陳述，經
    當事人於審判程序同意作為證據，法院審酌該言詞陳述或書
    面陳述作成時之情況，認為適當者，亦得為證據。當事人、
    代理人或辯護人於法院調查證據時，知有第159 條第1 項不
    得為證據之情形，而未於言詞辯論終結前聲明異議者，視為
    有前項之同意，刑事訴訟法第159 條第1 項、第159 條之5
    分別定有明文。查本案以下所引證據，均未據被告己○○、
    乙○○否認其證據能力，且未於本案言詞辯論終結前聲明異
    議，本院審酌該等證據核無違法取證或證明力顯然過低之情
    事，依各該陳述作成時之狀況，並無不適當之情形，自均得
    為證據，合先敘明。
二、上開犯罪事實，業據被告己○○於警詢、偵查及本院審理中
    ；被告乙○○於本院審理時均坦承不諱，核與如附表所示之
    被害人於警詢中指訴情節相符，並經證人即海銓資源回收場
    負責人李仁傑、利鑫資源回收場負責人梁玉雲、坤裕資源回
    收場負責人陳玟憲於警詢時證述明確，且有利鑫企業社物品
    回收登記表1 紙、廢棄物回收再利用切結書1 份、收受物品
    、舊貨、五金廢料或廢棄物登記表8 紙、現場照片43張附卷
    可憑。足見被告己○○、乙○○上開自白核與事實相符，應
    堪採信。本件事證明確，被告己○○、乙○○上開竊盜犯行
    ，均堪以認定。
三、被告己○○、乙○○持以從事附表編號一、五所示竊盜罪之
    鉗子，為鐵器所製造，足以轉鬆螺絲、剪斷電線，堪認質地
    堅硬，如持以對人攻擊，足對人之生命身體構成威脅，自屬
    兇器。是核被告己○○、乙○○如附表編號一、五所為，均
    係犯刑法第321 條第1 項第3 款之攜帶兇器竊盜罪；其餘如
    附表編號二、四、六至九所為，則均係犯刑法第320 條第1
    項之普通竊盜罪。被告己○○、乙○○就如附表編號一、二
    、四、五、六、八、九所示之竊盜犯行，互有犯意之聯絡及
    行為之分擔，均為共同正犯。又按如數行為於同時同地或密
    切接近之時地實施，侵害同一之法益，各行為之獨立性極為
    薄弱，依一般社會健全觀念，在時間差距上，難以強行分開
    ，在刑法評價上，以視為數個舉動之接續施行，合為包括之
    一行為予以評價，較為合理，則屬接續犯，而為包括之一罪
    ；查本件被告己○○、乙○○於95年12月15日，在新竹縣峨
    嵋鄉復興村8 鄰下坪之陳家墓園，接連竊取墓園內之白鐵桌
    子3 個，本於單一之竊盜犯意，侵害同一財產法一，為接續
    犯，屬實質上一罪，起訴書雖認係數罪應予分論併罰，惟此
    部分業經蒞庭檢察官當庭更正，附此敘明。被告己○○、乙○○所犯如附表所示之竊盜罪各罪間，犯意各別，行為互異
    ，均應予分論併罰。又被告己○○前有如事實欄一所載之前
    案科刑及執行紀錄，於94年3 月24日縮刑期滿執行完畢等情
    ，有卷附臺灣高等法院被告前案紀錄表在卷可考，其受有期
    徒刑之執行完畢，5 年內故意再犯本案附表所示有期徒刑以
    上各罪，為累犯，均應依法加重其刑。爰審酌被告己○○、
    乙○○均正值青壯，不思以正途賺取金錢，前均有竊盜前科
    ，猶不知悔改，再犯本案多起竊盜罪，對被害人造成損失，
    且對社會治安危害非輕，惟念其等所竊得之財物價值非鉅，
    被告己○○始終坦承犯行，被告乙○○於本院審理亦已坦認
    犯行，均尚知悔悟，及其素行、智識程度、生活狀況，暨檢
    察官具體求刑之範圍等一切情狀，分別量處如附表所示之刑
    。
四、又被告己○○、乙○○犯罪時間均係在96年4 月24日以前，
    所犯之罪並無中華民國96年罪犯減刑條例第3 條所列不予減
    刑之情形，均應依中華民國96年罪犯減刑條例第2 條第1 項
    第3 款之規定，各減其刑期2 分之1 ，並定其應執行之刑。
五、被告己○○、乙○○持以從事如附表編號一、五所示竊盜犯
    行之鉗子1 支並未扣案，又非屬違禁物，為免日後執行困難
    ，爰不予宣告沒收。
貳、無罪部分：
一、公訴意旨略以：被告乙○○意圖為自己不法之所有，於96年
    4 月13日下午4時15分許，在苗栗縣頭份鎮○○里○鄰○○路
    87號工寮處，以客觀上足供兇器使用之檳榔剪1 支，竊取辛○○所有，由辛○○母親甲○○管領中之電線1 條（長約10
    公尺、寬約1 公分）。因認被告乙○○所為涉犯刑法第321
    條第1 項第3 款之加重竊盜罪嫌云云。
二、按犯罪事實應依證據認定之，無證據不得認定犯罪事實；又
    不能證明被告犯罪者，應諭知無罪之判決，刑事訴訟法第15
    4 條第2 項、第301 條第1 項分別定有明文。次按所謂認定
    犯罪事實之證據，係指足以認定被告確有犯罪行為之積極證
    據而言，該項證據自須適合於被告犯罪事實之認定，始得採
    為斷罪之資料；又事實之認定，應憑證據，如未能發現相當
    確實證據，或證據不足以證明，自不能以推測或擬制之方法
    ，以為裁判之基礎；又認定犯罪事實所憑之證據，無論係直
    接證據或間接證據，其為訴訟上之證明，須於通常一般之人
    均不致有所懷疑，而得確信其為真實之程度者，始得據為有
    罪之認定，倘其證明尚未達到此一程度，而有合理之懷疑存
    在，復無其他調查途徑可尋，法院即應為無罪之判決，最高
    法院著有29年上字第3105號、40年臺上字第86號、76年臺上
    字第4986號判例可資參照。
三、公訴意旨認被告乙○○涉有上開加重竊盜罪嫌，無非係以被
    告乙○○自承有於上揭時地以扣案之檳榔剪剪取上開電線1
    條，而證人甲○○於警詢中證述並未將電線賣給被告等情，
    及卷附贓物認領保管單、贓物及現場照片、扣案檳榔剪1 支
    等為其主要論據。訊據被告己○○固坦認確有於上揭時地以
    檳榔剪剪取電線之事實，惟堅詞否認有何竊盜犯行，辯稱：
    伊當時是以1 萬5 千元向甲○○購買冰箱及一些廚具，於搬
    運該冰箱時，發現上開電線由冰箱連接至電源開關處，因無
    法將冰箱搬走，故伊才以檳榔剪剪斷該電線，連同冰箱一起
    帶走，並不是竊取等語。經查：
  (一)被告乙○○於上揭時地，以扣案之檳榔剪剪取上開電線1條
    （線長10公尺、寬1 公分），並將之放置於其所有車牌號碼
    LK-3107 號自小客車內，而為警查獲等情，為被告所自承，
    且有贓物認領保管單、查獲現場照片10張附卷足參（見96年
    度偵字第1936號卷第8-12頁、第21-26 頁），堪信為真實；
    惟此僅足以證明被告乙○○有於前述時地，以檳榔剪剪取上
    開電線1 條之客觀事實，尚不足以證明被告乙○○主觀上係
    基於為自己或第三人不法所有之意圖，及客觀上違反被害人
    之意願而取走該電線。
  (二)證人甲○○於本院審理時結證稱：伊有幫女兒辛○○處理2
    台冰箱及一些廚具出售予被告乙○○一事，冰箱上有連接電
    線，但是否是扣案的那一條伊不清楚，如果冰箱後面有連接
    電線，也是一併要賣給被告乙○○，而扣案的電線係她們倉
    庫內的電線，沒有要用，也不要了等語（見本院96年度易字
    第344 號卷第98-103頁）；證人辛○○於本院審理時亦證稱
    ：伊所有的東西都放在母親甲○○家中之倉庫，伊皆交由母
    親處理，只要對方用的到，就全部賣給對方，倘電線係連接
    在冰箱上，亦整組一起賣出，伊因曾經在該處做生意，所以
    有在原本冰箱電線加裝延長電線，用來連接電源開關，那些
    都是伊不要的東西，母親已年近80歲，搞不清楚甚麼電線等
    語（見本院96年度易字第344 號卷第68 -73頁），足見上開
    出售之冰箱後確實有一條連接電源開關之電線，被告前揭辯
    稱：伊購買冰箱時，因冰箱後有電線連接至電源開關處，無
    法將冰箱搬走，故將該電線剪斷連同冰箱帶走等情，尚非子
    虛。再者，觀諸前揭證人辛○○、甲○○證述「若該電線連
    接冰箱本即係連同冰箱一併出賣」、「不確定扣案的電線是
    否確是連接冰箱與電源開關之延長電線」、「扣案的電線其
    等均不要了」等情，則被告乙○○所為是否構成公訴人所指
    「竊盜」之要件，亦容有可疑。
  (三)綜上所述，公訴人所舉之證據不足以使本院達於被告乙○○
    有竊盜犯行之確信，客觀上既尚未達於通常一般人均不致有
    所懷疑，而得確信其犯罪事實之程度，依「罪證有疑，利於
    被告」之法則，即應作有利於被告之認定。此外，復查無其
    他積極證據足資證明被告乙○○確有公訴人所指此部分之竊
    盜情事，此部分即屬不能證明被告乙○○犯罪，揆諸首揭法
    條規定及判例意旨，自應對被告乙○○為無罪判決之諭知。
、不受理部分：
一、公訴意旨略以：被告己○○於附表編號二、三所示時地，竊
    取戊○○所有之白鐵桌子3 個、白鐵門1 個，得手後將之變
    賣花用。因認被告己○○此部分亦涉有竊盜罪嫌等語。
二、按告訴乃論之罪，其告訴經撤回者，應諭知不受理之判決，
    ，刑事訴訟法第303 條第3 款定有明文。經查，本件被告己○○被訴前開竊盜部分，檢察官認係犯刑法第320 條第1項
    之竊盜罪，惟依同法第324 條第2 項規定，如係於直系血親
    、配偶、同財共居之親屬或其他五親等內血親或三親等內姻
    親間犯之者，須告訴乃論。本案告訴人戊○○為被告己○○
    之父，係直系血親，而上開物品之其餘共有人亦為被告己○○之叔柏，亦屬係三親等之旁系血親，此業經告訴人陳鋒琳
    於本院審理時證述明確（見本院96年度易字第344 號卷第46
    -49 頁），依上開規定，係屬告訴乃論之罪。茲因告訴人戊○○具狀撤回告訴，此有撤回告訴狀1 紙在卷可稽（見上開
    本院卷第25-27 頁），而其餘共有人又未提出告訴，揆諸前
    揭說明，爰就此部分逕為諭知不受理之判決。
據上論斷，應依刑事訴訟法第284 條之1 、第299 條第1 項前段
、第301 條第1 項、第303 條第3 款，刑法第28條、第320 條第
1 項、第321 條第1 項第3 款、第47條第1 項、第51條第5 款，
刑法施行法第1 條之1 ，中華民國96年罪犯減刑條例第2 條第1
項第3 款、第7 條、第10條第1 項，判決如主文。
本案經檢察官陳佞如、黃俊鳴到庭執行職務。
中　　華　　民　　國　　96　　年　　9 　　月　　18　　日
                  刑事第一庭    法　官　林佩儒
以上正本與原本無異
如不服本判決，應於收送達後10日內向本院提出上訴書狀（應敘
述具體理由並附繕本）。
上訴書狀如未敘述理由，應於上訴期間屆滿後20日內補提理由書
於本院。
   　　                     　　書記官　葉俊宏
中　　華　　民　　國　　96　　年　　9 　　月　　19　　日
附錄本案論罪科刑法條全文：
刑法第320 條：
意圖為自己或第三人不法之所有，而竊取他人之動產者，為竊盜
罪，處5 年以下有期徒刑、拘役或5 百元以下罰金。
意圖為自己或第三人不法之利益，而竊佔他人之不動產者，依前
項之規定處斷。
前二項之未遂犯罰之。
刑法第321條
犯竊盜罪而有左列情形之一者，處6 月以上、5 年以下有期徒刑
：
一　於夜間侵入住宅或有人居住之建築物、船艦或隱匿其內而犯
　　之者。
二  毀越門扇、牆垣或其他安全設備而犯之者。
三  攜帶兇器而犯之者。
四  結夥三人以上而犯之者。
五  乘火災、水災或其他災害之際而犯之者。
六  在車站或埠頭而犯之者。
前項之未遂犯罰之。
附表：
┌──┬────┬─────┬───┬───┬────┬────┬───────────┬───┐
│編號│失竊時間│地      點│行為人│被害人│失竊財物│行竊方法│罪名、宣告刑及減刑後刑│備考  │
│    │        │          │      │      │        │        │期                    │      │
├──┼────┼─────┼───┼───┼────┼────┼───────────┼───┤
│    │95年12月│苗栗縣後龍│己○○│庚○○│熱水器  │林天發持│己○○、乙○○共同攜帶│      │
│  1 │間      │鎮海寶里5 │乙○○│      │1台     │客觀上足│兇器竊盜，己○○累犯，│      │
│    │        │鄰上山腳84│      │      │        │供兇器使│處有期徒刑柒月，減為有│      │
│    │        │之1號     │      │      │        │用之鉗子│期徒刑月又拾伍日；林│      │
│    │        │          │      │      │        │，己○○│添發處有期徒刑柒月，減│      │
│    │        │          │      │      │        │則負責將│為有期徒刑月又拾伍日│      │
│    │        │          │      │      │        │該熱水器│                      │      │
│    │        │          │      │      │        │搬運至車│                      │      │
│    │        │          │      │      │        │上方式共│                      │      │
│    │        │          │      │      │        │同竊盜  │                      │      │
├──┼────┼─────┼───┼───┼────┼────┼───────────┼───┤
│    │95年12月│新竹縣峨嵋│己○○│戊○○│白鐵桌子│以徒手方│乙○○共同竊盜，處有期│己○○│
│  2 │15日上午│鄉富興村8 │乙○○│      │3個     │式共同竊│徒刑月，減為有期徒刑│部分已│
│    │9時許   │鄰下坪之陳│      │      │        │盜      │壹月又拾伍日          │據撤回│
│    │        │家墓園    │      │      │        │        │                      │告訴  │
│    │        │          │      │      │        │        │                      │（親屬│
│    │        │          │      │      │        │        │                      │間竊盜│
│    │        │          │      │      │        │        │                      │）    │
├──┼────┼─────┼───┼───┼────┼────┼───────────┼───┤
│    │95年12月│新竹縣峨嵋│己○○│戊○○│儲藏室白│以徒手方│                      │已撤回│
│  3 │16 日下 │鄉富興村8 │      │      │鐵門1個 │式竊盜  │                      │告訴  │
│    │午4時許 │鄰下坪之陳│      │      │        │        │                      │（親屬│
│    │        │家墓園    │      │      │        │        │                      │間竊盜│
│    │        │          │      │      │        │        │                      │）    │
├──┼────┼─────┼───┼───┼────┼────┼───────────┼───┤
│    │95年12月│新竹市南港│己○○│丁○○│白鐵管  │以徒手方│己○○、乙○○共同竊盜│      │
│  4 │26日上午│街32巷27號│乙○○│      │1支     │式共同竊│，己○○累犯，處有期徒│      │
│    │8時許   │旁鐵皮屋後│      │      │        │盜      │刑月，減為有期徒刑壹│      │
│    │        │面之雞舍內│      │      │        │        │月又拾伍日；乙○○處有│      │
│    │        │          │      │      │        │        │期徒刑月，減為有期徒│      │
│    │        │          │      │      │        │        │刑壹月又拾伍日        │      │
├──┼────┼─────┼───┼───┼────┼────┼───────────┼───┤
│    │95年12月│苗栗縣後龍│己○○│丙○○│電線長約│由乙○○│己○○、乙○○共同攜帶│      │
│  5 │26日下午│鎮海寶里網│乙○○│      │20公尺  │持客觀上│兇器竊盜，己○○累犯，│      │
│    │4時許   │絃74號房屋│      │      │        │足供兇器│處有期徒刑柒月，減為有│      │
│    │        │內        │      │      │        │使用之鉗│期徒刑月又拾伍日；林│      │
│    │        │          │      │      │        │子1 支，│添發處有期徒刑柒月，減│      │
│    │        │          │      │      │        │己○○則│為有期徒刑月又拾伍日│      │
│    │        │          │      │      │        │在旁拉線│                      │      │
│    │        │          │      │      │        │之方式共│                      │      │
│    │        │          │      │      │        │同竊盜  │                      │      │
├──┼────┼─────┼───┼───┼────┼────┼───────────┼───┤
│  6 │95年12月│新竹市香山│己○○│林碧山│白鐵管  │以徒手方│己○○、乙○○共同竊盜│      │
│    │27日晚間│區○○街54│乙○○│      │1支     │式共同竊│，己○○累犯，處有期徒│      │
│    │10時許  │之1號後方 │      │      │        │盜      │刑月，減為有期徒刑壹│      │
│    │        │          │      │      │        │        │月又拾伍日；乙○○處有│      │
│    │        │          │      │      │        │        │期徒刑月，減為有期徒│      │
│    │        │          │      │      │        │        │刑壹月又拾伍日        │      │
├──┼────┼─────┼───┼───┼────┼────┼───────────┼───┤
│  7 │95年12月│苗栗縣竹南│己○○│顏永杰│白鐵1片 │以徒手方│己○○竊盜，累犯，處有│      │
│    │28日下午│鎮大埔里4 │      │      │        │式竊盜  │期徒刑月，減為有期徒│      │
│    │4時許   │鄰大埔37號│      │      │        │        │刑壹月又拾伍日        │      │
├──┼────┼─────┼───┼───┼────┼────┼───────────┼───┤
│  8 │95年12月│苗栗縣竹南│己○○│朱家修│白鐵管  │以徒手方│己○○、乙○○共同竊盜│      │
│    │28日晚間│鎮崎頂里7 │乙○○│      │3支     │式共同竊│，己○○累犯，處有期徒│      │
│    │8時許   │鄰北戶34號│      │      │        │盜      │刑月，減為有期徒刑壹│      │
│    │        │前        │      │      │        │        │月又拾伍日；乙○○處有│      │
│    │        │          │      │      │        │        │期徒刑月，減為有期徒│      │
│    │        │          │      │      │        │        │刑壹月又拾伍日        │      │
├──┼────┼─────┼───┼───┼────┼────┼───────────┼───┤
│  9 │95年12月│苗栗縣竹南│己○○│羅林玉│電焊機1 │以徒手方│己○○、乙○○共同竊盜│      │
│    │30日下午│鎮龍鳳里海│乙○○│枝    │台；電線│式共同竊│，己○○累犯，處有期徒│      │
│    │4時許   │埔13之5號 │      │      │1捆     │盜      │刑月，減為有期徒刑壹│      │
│    │        │          │      │      │        │        │月又拾伍日；乙○○處有│      │
│    │        │          │      │      │        │        │期徒刑月，減為有期徒│      │
│    │        │          │      │      │        │        │刑壹月又拾伍日        │      │
└──┴────┴─────┴───┴───┴────┴────┴───────────┴───┘
